Inventaris van het archief van Ch. A.van der Klaauw [levensjaren 1924-2005], 1926-1995
Nationaal Archief, Den Haag
- OPENBAAR LEVEN, B.
  - Ambtenaar buitenlandse dienst, 1952-1977, B.2
    - Hoofd van het bureau NAVO en WEU bij het Ministerie van Buitenlandse Zaken in Den Haag, 1963-1966, B.2.4
      - Teksten van lezingen en artikelen van Van der Klaauw over het Nederlands buitenlandse beleid en in het bijzonder over de NAVO, deels met begeleidende brieven, deels in afschrift (doorslag, stencil)., 1963-1966; 108-115
        - 'Nederland en het Duitse vraagstuk', in november 1965, getypt, met afschrift (doorslag). 1965, 113; 2 stukken
        - 'De Nederlandse buitenlandse politiek', 14 januari 1966 voor de Marine-Stafschool, met afschrift (doorslag)., 114; 2 stukken
        - 'Atlantische vraagstukken', 14 februari 1966 voor de afdeling Leiden van de VIRO, handschrift; met correspondentie over toestemming voor het houden van de lezing. 1966, 115; 2 stukken
      - Overdruk van J.M.A.H. Luns, 'Independence or interdependence' in: International affairs 40 (1964) p. 1-10., 116
      - De school en het buitenlands beleid. 4 april 1969, een nieuw Atlantisch begin?, verslag van een conferentie georganiseerd door de Atlantische Commissie op 3 november 1965., 117; 1 deel
        Van der Klaauw was deelnemer aan deze conferentie. Zie voor eerdere vergelijkbare conferenties inv. nrs. 107 en 109.
      - Uitnodiging en toegangsbewijs voor de inzegening van het huwelijk van H.K.H. prinses Beatrix en Claus von Amsberg., 1966; 118; 3 stukken
        Van der Klaauw was ambtenaar bij het protocol
      - Tekst van een lezing over 'De positie van België en Nederland in de Atlantische wereld', op 22 juni 1966 door minister J.M.A.H. Luns gehouden voor leden van de Kamer van Koophandel te Dendermonde en geschreven door Van der Klaauw, afschrift (stencil)., 119; 1 stuk
    - Ambassaderaad bij de Nederlandse ambassade in Brazilië, 1966-1970, B.2.5
      - Zakelijke correspondentie vanuit Rio de Janeiro., 1967 -1970 (mei); 120-123; 4 omslagen
        - 1967, 120
        - 1968, 121
        - 1969, 122
        - 1970 (t/m mei), 123
    - Plaatsvervangend Permanent Vertegenwoordiger (gevolmachtigd minister) bij de Verenigde Naties in New York, 1970-1974, B.2.6
      - Zakelijke correspondentie vanuit New York., 1970-1974; 124-128; 5 omslagen
        - 1970 (vanaf mei), 124
        - 1971, 125
        - 1972, 126
        - 1973, 127
        - 1974, 128
      - Stukken betreffende de Koninkrijksdelegatie naar de 25e zitting van de Algemene Vergadering van de Verenigde Naties., 1970-1971; 129; 1 omslag
        Bevat onder meer impressies geschreven door enkele leden van de delegatie. Van der Klaauw was plaatsvervangend permanent vertegenwoordiger van het Koninkrijk bij de Verenigde Naties en plaatsvervangend vertegenwoordiger in Commissie I en in de Speciale Politieke Commissie.
      - Programma en menu van de lunch op 29 januari 1972 aangeboden aan de secretaris- generaal van de NAVO J.M.A.H. Luns door de Holland Society of New York., 130; 1 stuk
      - Verzamelde artikelen over NAVO-aangelegenheden., 1972; 131; 4 stukken
        - Toegezonden commentaar door A. Cornelissen op het (bijgevoegde) artikel van E. Heldring 'Atlantisch deelgenootschap en Europese eenheid'.
        - Fotokopieën van Evans and Novak, 'Secretary Connally again?' in
        New York Post, 1972
        en F. Luchsinger, 'A time of stress for Europe and America' in
        Swiss review of World Affairs
      - Verslagen van de eerste t/m veertigste vergadering van de Nederlandse delegatie naar de 28e Algemene Vergadering van de Verenigde Naties, met teksten van toespraken en notities., 1973; 132; 1 pak
      - Aantekeningen en andere stukken betreffende de 28e Algemene Vergadering van de Verenigde Naties, handschrift en afschriften (fotokopieën)., 1973; 133; 1 omslag
      - Stukken betreffende het standpunt van Nederland in de kwestie Korea en de verdere behandeling van deze problematiek in de 28e Algemene Vergadering van de Verenigde Naties, deels in afschrift., 1970, 1973; 134; 1 omslag
        Ambassadeur Fack en zijn plaatsvervanger Van der Klaauw waren actief in de VN-commissie voor vereniging en rehabilitatie van Korea, die in 1973 werd opgeheven.
    - Permanent Vertegenwoordiger bij het bureau van de Verenigde Naties en andere internationale organisaties te Genève, 1975-1977, B.2.7
      - Correspondentie naar aanleiding van de overplaatsing van New York naar Genève., 1974; 135; 1 omslag
      - Zakelijke correspondentie vanuit Genève., 1975-1977; 136-138; 3 omslagen
        - 1975, 136
        - 1976, 137
        - 1977, 138
          Zie ook inv. nr. 141.
      - Teksten van de Nederlandse standpunten over ontwapening, verwoord door Van der Klaauw, tijdens de bijeenkomsten van de Conference of the committee on disarmament te Genève, 1975-1977; met tekst over het non-proliferatieverdrag ten behoeve van de review conference, 1977, doorslag; met eindverslagen van de 662e vergadering (1 april 1975) en de 692e vergadering (9 maart 1976), afschriften (stencil)., 139; 1 omslag
        In het Engels; één tekst in tweevoud.
      - Teksten van lezingen en artikelen over zaken met betrekking tot de Verenigde Naties, ter informatie aan Van der Klaauw toegestuurd door respectievelijk R.J. Akkerman, Gordon Carter en Lincoln P. Blomfield., 1976-1977; 140; 1 omslag
    - Directeur Generaal Europese samenwerking bij het Ministerie van Buitenlandse Zaken in Den Haag, 1977 (1 oktober - 13 december), B.2.8
      - Correspondentie, alfabetisch geordend op achternaam van de afzender., 1977 (grotendeels 2e half jaar); 141; 1 omslag
  - Minister van Buitenlandse Zaken, 1977-1981, B.3
    - Ambtsaanvaarding, B.3.1.
      - KB van 19 december 1977 nr. 3 houdende de benoeming van ministers, authentiek afschrift; met begeleidend schrijven, proces verbaal van de beëdiging en proces verbaal van de overdracht van het bestuur van het ministerie., 142; 4 stukken
        Van der Klaauw werd benoemd tot minister van buitenlandse zaken,
      - KB van 28 december 1977 nr. 26 houdende de vervangingsregeling bij tijdelijke afwezigheid van ministers, authentiek afschrift., 143
        Van der Klaauw was vervanger voor de minister zonder portefeuille belast met ontwikkelingssamenwerking drs. J. de Koning; vervanger voor de minister van Buitenlandse Zaken was minister-president mr. A.A.M. van Agt.
      - Stukken betreffende het kabinetsbeleid, afschrift, deels gedrukt., 1977-1978 (januari); 144; 1 omslag
      - Briefwisseling tussen minister-president mr. A.A.M. Van Agt en Van der Klaauw over nevenfuncties, waarbij Van der Klaauw meedeelt geen nevenfuncties te vervullen, met bijlagen, deels in afschrift (doorslag, fotokopie)., 1978; 145; 6 stukken
    - Correspondentie, B.3.2
      - Ingekomen gelukwensen ter gelegenheid van de benoeming tot minister van Buitenlandse Zaken., 1977-1978; 146-147; 2 omslagen
        - Afkomstig van diplomatieke posten in het buitenland. 1977-1978, 146
        - Afkomstig van buitenlandse bewindslieden. 1977, 147
      - Correspondentie M [Minister], alfabetisch geordend op achternaam van de afzender. 1977-1981, 148-155; 8 omslagen
        Betreft onder andere veel uitnodigingen voor aanwezigheid bij uiteenlopende evenementen.
        - A t/m B, 148
        - C t/m E, 149
        - F t/m H, 150
        - I t/m K, 151
        - L t/m M, 152
        - N t/m P, 153
        - R t/m T, 154
        - V t/m Z, 155
    - Werkzaamheden, B.3.3
      - Teksten en aantekeningen voor toespraken voor ambassadeurs en medewerkers van het ministerie van Buitenlandse Zaken., 1978-1981; 156; 1 omslag
        -Nieuwjaarsrede gehouden op 2 januari 1978 voor het personeel van het ministerie van Buitenlandse Zaken.
        - Toespraak gehouden in augustus 1979 voor de ambassadeursconferentie.
        -Nieuwjaarsrede gehouden 1980 voor het personeel van het ministerie van Buitenlandse Zaken.
        - Toespraak gehouden in augustus 1981 voor de ambassadeursconferentie.
      - Teksten van toespraken voor de Algemene Vergadering van de Verenigde Naties, deels met Engelse vertalingen., 1978-1980; 157; 1 omslag
        Betreft toespraken in het Engels gehouden op:
        - 2 juni 1978.
        - 27 september 1978, met de tekst in het Nederlands.
        - 26 september 1979.
        - 25 september 1980, met de tekst in het Nederlands.
      - Teksten van toespraken, deels in handschrift, deels in afschrift (fotokopie)., 1978-1981; 158; 5 stukken
        Betreft drie toespraken in het Engels, een in het Duits en een in het Nederlands:
        - 'Netherlands foreign policy in an interdependent world', op 22 september 1978 gehouden voor de Los Angeles World Affairs Council.
        - 'Die Niederlande, Nachbar und Partner in der westlichen Zusammenarbeit', op 13 maart 1980 gehouden voor de Übersee-Club te Hamburg, gedrukt.
        - 'Human rights and foreign policy', op 10 december 1980 gehouden tijdens het NOVIB-seminar over mensenrechten en ontwikkelingssamenwerking, afschrift (fotokopie), 1980
        - 'The EU presidency in 1981', op 1 juli 1981 gehouden voor het Royal Institute of International Affairs in Chatham House, afschrift (fotokopie), 1981
        - Toespraak over het Nederlandse buitenlandse beleid, in 1981 gehouden bij het lustrum van de Studievereniging voor Internationale Betrekkingen (SIB) te Utrecht, handschrift, 1981
      - Briefjes gewisseld tijdens vergaderingen van de Tweede Kamer, 1978, 1980, handschrift; met brief van F.H.J.J. Andriessen betreffende zijn ontslag als minister van Financiën, afschrift (fotokopie)., 159; 6 stukken
      - Stukken betreffende overleg met VVD-politici over het kabinetsbeleid, 1979; met uitslag van een opinieonderzoek ' Nederland politiek in kaart gebracht' door bureau Langendijk in opdracht van de AVRO-radio, afschrift (fotokopie)., 160; 3 stukken
      - Gesprekspunten en conclusies en besluiten van de vergadering van ministers van Defensie en Buitenlandse Zaken tijdens een speciale vergadering van de NAVO in november 1979 in Brussel, afschrift (fotokopie)., 161; 3 stukken
      - Memo van Van der Klaauw aan de Directeur-generaal Europese Samenwerking over een kandidaat voor het voorzitterschap van de Europese commissie, handschrift., ca. 1981; 162; 1 stuk
      - Aantekeningen van een gesprek op 2 juni 1981 over komende staatsbezoeken van H.M. de Koningin, afschrift (fotokopie)., 163; 1 stuk
      - Aandachtspunten betreffende het buitenlands beleid voor een verkiezingstoespraak, handschrift., 1981; 164; 1 stuk
      - Stukken betreffende als minister ontvangen buitenlandse onderscheidingen., 1978-1981; 165; 1 omslag
        - Koninklijk Besluit van 31 maart 1978 nr. 33 waarbij Van der Klaauw toestemming krijgt tot het aannemen van de onderscheiding Drager Grootlint in de Ereorde van de Palm van Suriname; met verzoek aan H.M. de Koningin om deze buitenlandse onderscheiding te mogen aannemen, afschrift (doorslag), 1978
        - Koninklijk Besluit van 23 februari 1979 nr. 33 waarbij Van der Klaauw toestemming krijgt tot het aannemen van de onderscheiding Grootkruis in de Orde van de Ster van Jordanië; met verzoek aan H.M. de Koningin om deze buitenlandse onderscheiding te mogen aannemen, afschrift (doorslag), 1979
        - Koninklijk Besluit van 9 augustus 1979 nr. 88 waarbij Van der Klaauw toestemming krijgt tot het aannemen van de onderscheiding Grootlint in de Orde van Verdienste van Kameroen, 1979
        - Koninklijk Besluit van 23 oktober 1979 nr. 77 waarbij Van der Klaauw toestemming krijgt tot het aannemen van de onderscheiding Grootkruis in de Phénix-Orde van Griekenland, 1979
        - Koninklijk Besluit van 29 maart 1980 nr. 55 waarbij Van der Klaauw toestemming krijgt tot het aannemen van de onderscheidingen Grootkruis eerste klas in de orde van de Azteekse Adelaar van Mexico, Grootkruis in de orde van de Zon van Peru en Ridder eerste klas (Grootkruis) in de orde van de Bevrijder van Venezuela; met verzoeken aan H.M. de Koningin om deze buitenlandse onderscheidingen te mogen aannemen, afschrift (doorslag), 1980
        Het verzoek betreffende de orde van de Zon van Peru ontbreekt.
        - Koninklijk Besluit van 15 april 1980 nr. 65 waarbij Van der Klaauw toestemming krijgt tot het aannemen van de onderscheiding Grootkruis in de Orde van Isabel la Catolica van Spanje; met verzoek aan H.M. de Koningin om deze buitenlandse onderscheiding te mogen aannemen, afschrift (doorslag), 1980
        - Koninklijk Besluit van 1 oktober 1980 nr. 80 waarbij Van der Klaauw toestemming krijgt tot het aannemen van de onderscheiding Grootkruis in de Orde van de Eikenkroon van Luxemburg; met verzoek aan H.M. de Koningin om deze buitenlandse onderscheiding te mogen aannemen, afschrift (doorslag), 1980
        - Koninklijk Besluit van 6 januari 1981 nr. 46 waarbij Van der Klaauw toestemming krijgt tot het aannemen van de onderscheiding Grootkruis in de Kroonorde van België; met verzoek aan H.M. de Koningin om deze buitenlandse onderscheiding te mogen aannemen, afschrift (doorslag), 1981
        - Koninklijk Besluit van 28 januari 1981 nr. 26 waarbij Van der Klaauw toestemming krijgt tot het aannemen van de onderscheiding Grootkruis in de Orde van San Carlos van Colombia; met verzoek aan H.M. de Koningin om deze buitenlandse onderscheiding te mogen aannemen, afschrift (doorslag), 1981
        - Koninklijk Besluit van 11 mei 1981 nr. 73 waarbij Van der Klaauw toestemming krijgt tot het aannemen van de onderscheiding Grootkruis in de Orde van Burgerlijke en Militaire Verdiensten van Adolf van Nassau van Luxemburg; met verzoek aan H.M. de Koningin om deze buitenlandse onderscheiding te mogen aannemen, afschrift (doorslag), 1981
      - Uitnodigingskaarten, programma's en menukaarten van buitenlandse bezoeken, 1978-1981, 166; 1 omslag
        - Programma van het officieel bezoek van 26 t/m 28 februari 1978 aan Spanje.
        - Programma van een diner met uitvoering van het New York City ballet in het Witte Huis te Washington op 30 mei 1978 ter gelegenheid van de NAVO-top te Washington. 3 stukken
        - Uitnodiging van de eerste minister van Korea aan Van de Klaauw voor een lunch op 25 oktober 1978.
        - Menukaart van het diner aangeboden door de Franse president Valéry Giscard d'Estaing op 21 juni 1979 te Straatsburg
        - Programma's van het officieel bezoek van 11 t/m 13 oktober 1978 aan India; met menukaart van het diner. 3 stukken
        - Programma van het officieel bezoek van 24 t/m 27 februari 1979 aan Israël.
        - Programma van het officieel bezoek van 3 t/m 5 september 1979 aan de Duitse Democratische Republiek.
        - Programma van het officiële bezoek van 3 t/m 5 januari 1980 bezoek aan Venezuela.
        - Programma van het bezoek van 17 t/m 19 juli 1981 aan Noorwegen. 2 stukken
        - Programma voor de vergadering van ministers van buitenlandse zaken van de EG-lidstaten op 5 en 6 september 1981 in Engeland; met menukaart van de lunch op 6 september 1981. 2 stukken
      - Programma voor een vakantiereis naar Duitsland, Oostenrijk, Hongarije, Zwitserland en Frankrijk in de periode 26 juli - 22 augustus 1980., 167; 1 stuk
      - Tekst van het biografische item over Van der Klaauw in de editie 1980 van The international year book and statesmens's Who's who, afschrift (fotokopie)., 168; 1 stuk
      - Stukken betreffende het einde van het ministerschap., 1981; 169; 7 stukken
        - Koninklijk Besluit van 11 september 1981 nr. 2, houdende het ontslag van tien ministers en twaalf staatssecretarissen, waaronder Van der Klaauw als minister van buitenlandse zaken, authentiek afschrift; met proces verbaal van de overdracht van het bestuur van het ministerie en begeleidend schrijven daarbij, 1981. 3 stukken
        - Koninklijk Besluit van 26 oktober 1981 nr. 3 waarbij Koninklijke onderscheidingen worden verleend aan de leden van het kabinet Van Agt, authentiek afschrift; met uitnodiging voor de uitreiking in het Catshuis, 1981. 2 stukken
        Van der Klaauw werd benoemd tot ridder in de Orde van de Nederlandse Leeuw.
        - Menukaarten van Van der Klaauw en zijn echtgenote van het afscheidsdiner als minister, 1981. 2 stukken
        Gesigneerd door de aanwezigen.
    - Foto's, B.3.4
      - Fotoalbums, B.3.4.1
        - Albums met zwart/wit en kleurenfoto's foto's van Van der Klaauw tijdens zijn eerste jaar als minister., 1977-1978; 170-172; 3 delen
          - 1977, december - 1978, maart, 170
          - 1978, maart - 1978, mei, 171
          - 1978, juni - 1978, november, 172
        - Albums met foto's van officiële buitenlandse bezoeken van Van der Klaauw als minister., 1978-1980; 173-188; 16 delen
          Het betreft deels officiële door de ontvangende organisatie aangeboden albums.
          - Bondsrepubliek Duitsland: Bremen, Europese Raad. 1978, 6-7 juli, 173
          - Bondsrepubliek Duitsland: Nordrhein Westphalen. 1979, 14 augustus, 174
          - Filippijnen. 1980, december, 175
          - Frankrijk: Parijs, conseil Européen. 1979, 12-13 maart, 176
          - Frankrijk: Straatsburg, conseil Européen. 1979, 21-22 juni, 177
          - Griekenland deel 1: staatsbezoek met minister-president Van Agt ter gelegenheid van de Griekse toetreding tot de EG. 1979, 25-28 mei, 178
          - Griekenland deel 2: staatsbezoek met minister-president Van Agt ter gelegenheid van de Griekse toetreding tot de EG. 1979, 25-28 mei, 179
          - Hongarije. 1979, oktober, 180
            Cassette in boekvorm met losse foto's
          - India. 1978, 11-13 oktober, 181
          - Indonesië, deel 1: staatsbezoek met minister-president Van Agt.1980 april, 182
          - Indonesië, deel 2: staatsbezoek met minister-president Van Agt.1980 april, 183
          - Israël. 1979, februari, 184
          - Israel, bezoek aan kibboets SDEH-NECHEMIA. 1979, 27 februari, 185
          - Korea, Seoel, aanbieding eredoctoraat. 1978, 23 oktober, 186
          - Maleisië, Kuala Lumpur, 2e bijeenkomst Asean - EEC. 1980, 6-8 maart, 187
          - Noorwegen, Lofoten, op uitnodiging van de Noorse minister van Buitenlandse Zaken. 1981, 17-19 juli, 188
        - Albums met foto's van internationale vergaderingen in Nederland., 1979, 1981; 189-190; 2 delen
          - NAVO-ministerraad in Den Haag. 1979, mei, 189
          - Europese Raad te Maastricht, een bezoek op 23 en 24 maart 1981 aan Sphinx en de grotten in de St. Pietersberg. 1981, maart, 190
      - Foto's algemeen, B.3.4.2
        Het betreft hier zwart/wit foto's, tenzij anders aangegeven.
        - Portretfoto's van Van der Klaauw., 1977-1981; 247; 27 stukken
          Bevat 21 portretfoto's (waarvan een in zesvoud en twee in tweevoud), één vel contactafdrukken, vier foto's genomen in de werkkamer van de minister en van zijn echtgenote H.C. Van der Klaauw-van Everdingen.
        - Het kabinet van Agt op de trappen van paleis Soestdijk en in de Trèveszaal; Van der Klaauw met zijn voorganger Max van der Stoel, 19 december 1977., 248; 4 stukken
        - Van der Klaauw bij aankomst op Schiphol met zijn echtgenote, 1 maart 1978, en met Van Agt, die van der Klaauws oudste dochter met haar zoontje begroet, 22 september 1979., 1978-1979; 249; 2 stukken
          De laatste foto is gepubliceerd in de memoires.
      - Foto's Nederland, B.3.4.3
        - Foto's van plenaire vergaderingen van de Tweede Kamer en van Kamercommissies., 1978-1981; 250; 16 stukken
          Bevat foto's van:
          -Van der Klaauw achter de regeringstafel, z.d.
          -Debat over de levering van uranium aan Brazilië, met minister Van Aardenne van economische zaken, 26 januari 1978
          -Debat over uitzending militairen naar Libanon, met minister Scholten en staatssecretaris Van Lent, beide van Defensie, 1 februari 1979
          -Achter het spreekgestoelte, 14 november 1979
          -Het NAVO-kernwapendebat - met de VVD Kamerleden Ploeg en Rietkerk, 19 december 1979; tijdens een interruptie van Lubbers, 19 december 1979; met VVD Kamerlid Geurtsen, 20 december 1979. 2 stukken
          -Debat over de begroting van Buitenlandse Zaken - met Kamerlid drs. H.J. van den Bergh (PvdA), 05 februari 1981
          -Debat over een boycot van de Olympische spelen, met Ed van Thijn; met staatssecretaris Wallis de Vries en Kamerlid Max van der Stoel, 31 oktober 1980. 2 stukken
          -Debat over het Suriname beleid, met staatssecretaris Haars van Justitie, 27 januari 1981
          -Debat over de levering van onderzeeboten aan Taiwan - met minister-president Van Agt; met minister-president Van Agt en minister Van Aardenne, 29 januari 1981. 2 stukken
          -De besloten vergadering van de vaste Kamercommissies van Defensie en Buitenlandse Zaken over de uitzending van Nederlandse militairen naar Libanon, met minister van defensie Scholten en Kamerlid Dankert (PvdA), 25 januari 1979
          -De commissie handelspolitiek - voorzitter mr. Porthein en staatssecretaris Beyen, 19 november 1979. 2 stukken
        - Foto's van Van der Klaauw bij evenementen in Nederland., 1978-1981; 251; 19 stukken (waaronder 6 kleurenfoto's)
          Bevat foto's:
          - Met oud minister dr. H.J. Witteveen tijdens de partijraad van de VVD te Zwolle, 28 januari 1979. Van der Klaauw hield daar een toespraak over belang van een positieve opstelling.
          - Met een delegatie van bewoners van Koninklijk Tehuis voor Oud-Militairen Bronbeek op het Binnenhof op 6 februari 1979.
          - Met Roger Harvey, raadsman bij de Britse ambassade in Den Haag, na het overlijden van de Britse ambassadeur Sir Richard Sykes na een aanslag, 22 maart 1979
          - Van de ondertekening van een luchtvaartovereenkomst tussen Nederland en Uruguay door Van der Klaauw en het hoofd van de Uruguese burgerluchtvaart P.R. Rovero, 21 november 1979
          - Met de ambassadeur in Frankrijk jhr. mr. J.A. de Ranitz, teruggeroepen naar aanleiding van de Franse houding inzake het Rijnzoutverdrag, 5 december 1979
          - Van de uitreiking van 'het gouden oog', prijs voor de beste persfoto, aan David A. Burnett op de World Press Photo tentoonstelling te Amsterdam, 2 april 1980
          - Van de ontvangst van het 'diplome d'honneur' van het comité tot bevordering van de aspergeteelt in Grubbenvorst, 9 juni 1980
          - Van de overhandiging van het boek Buitenlandse Zaken in ballingschap in perscentrum Nieuwspoort door de auteur Albert Kersten, 26 maart 1981. 2 stukken
          - Bij een bezoek aan de ANWB met Toon Blankert, ongedateerd. 4 stukken
          - Van een bezoek aan de junior kamer - Europees parlement te Alphen aan den Rijn, ongedateerd. 6 stukken, kleurenfoto's
        - Foto's van ontvangsten en recepties., 1979-1981; 252; 7 stukken
          - Op weg naar de naar nieuwjaarsreceptie voor ambassadeurs in het Paleis op de Dam, 23 januari 1980
          - Tijdens een nieuwjaarsreceptie in sociëteit De Witte in Den Haag, met de Russische ambassadeur Tolstikov, 23 januari 1980
          - De Nederlandse ambassadeurs in de Ridderzaal
          - De Nederlandse ambassadeurs op het Binnenhof
          - Op een receptie met echtgenote. 2 stukken
          - Overzichtsfoto van een receptie
        - Foto's van buitenlandse bezoekers aan Nederland., 1979-1980; 253-254; 2 omslagen
          - Foto's van het bezoek van de Chinese minister van buitenlandse zaken Huang Hua aan Nederland, 8-11 juni 1978, 16 stukken, 253
            Onder andere bezoek aan Rotterdamse haven, met André van der Louw.
          - Foto's van diverse buitenlandse bezoekers, 1979-1981, 254; 17 stukken, waaronder 3 kleurenfoto's
            - Met An-Dang voorzitter van de Chinees-Nederlandse gemengde commissie, en mw. Ding Xuesong, Chinese ambassadeur in Nederland, 19 maart 1979
            - Met Luis de Almeida Cabral, president van Guinee-Bissau, bij diens driedaags werk- en vriendschapsbezoek aan Nederland, 19 maart 1979